【裁判字號】    99,易,1738
【裁判日期】    990826
【裁判案由】    毒品危害防制條例
【裁判全文】
臺灣板橋地方法院刑事判決              99年度易字第1738號
公  訴  人  臺灣板橋地方法院檢察署檢察官
被      告  甲○○
上列被告因違反毒品危害防制條例案件，經檢察官提起公訴（99
年度毒偵字第3634號），本院依簡式審判程序，判決如下：
    主  文
甲○○施用第二級毒品，累犯，處有期徒刑伍月，如易科罰金以
新臺幣壹仟元折算壹日。
扣案之甲基安非他命貳包（合計驗餘淨重壹點伍捌捌捌公克）均
沒收銷燬之，包裝上開甲基安非他命之外包裝袋貳只及吸食器壹
組均沒收。
    事  實
一、甲○○：(一)於民國87年間，因施用毒品案件，經臺灣雲林地
    方法院以87年度毒聲字第232 號裁定送觀察、勒戒後，認無
    繼續施用毒品傾向，經臺灣雲林地方法院檢察署檢察官於87
    年9 月17日以87年度偵字第3731、3016號為不起訴處分確定
    ；(二)於87年間，因違反妨害國幣懲治條例案件，經臺灣雲林
    地方法院以87年度訴字第302 號判決判處有期徒刑5 年6 月
    確定；(三)於87年間，因詐欺案件，經臺灣雲林地方法院以87
    年度易字第929 號判決判處有期徒刑6 月確定；上開(二)、(三)
    所示之二罪刑，復經臺灣雲林地方法院以88年度聲字第364
    號裁定定應執行有期徒刑5 年10月確定，送監執行於91年8
    月20日縮短刑期假釋出監，嗣經撤銷假釋，應執行殘刑有期
    徒刑1 年8 月又20日；(四)於94年間，因施用毒品案件，經臺
    灣雲林地方法院以94年度毒聲字第120 號裁定送觀察、勒戒
    後，認有繼續施用毒品之傾向，經臺灣嘉義地方法院以94年
    度毒聲字第307 號裁定令入戒治處所施以強制戒治，於95年
    3 月2 日強制戒治執行完畢釋放出所，並經臺灣嘉義地方法
    院檢察署檢察官以95年度戒毒偵字第17號為不起訴處分確定
    ；(五)於94年間，因違反槍砲彈藥刀械管制條例等案件，經臺
    灣嘉義地方法院以94年度訴字第461 號判決判處有期徒刑1
    年2 月、4 月，併科罰金新臺幣20,000元，如易服勞役，以
    新臺幣900 元即銀元300 元折算1 日確定；(六)於94年間，因
    偽造文書案件，經臺灣嘉義地方法院以94年度訴字第645 號
    判決判處有期徒刑1 年2 月確定；(七)於95年間，因詐欺案件
    ，經臺灣嘉義地方法院以95年度易字第274 號判決判處有期
    徒刑8 月，復經臺灣高等法院臺南分院以96年度上易字第46
    號判決駁回上訴確定；上開(五)至(七)所示之數罪刑，復經臺灣
    高等法院臺南分院以97年度聲減字第36號裁定依序減刑為有
    期徒刑7 月、2 月、7 月、4 月，應執行有期徒刑1 年6 月
    ，併科罰金新臺幣10,000元，如易服勞役，以新臺幣900 元
    即銀元300 元折算1 日確定，並與前開(二)、(三)所示之殘刑有
    期徒刑1 年8 月又20日，送監接續執行於97年9 月18日縮刑
    假釋付保護管束，並接續執行上開槍砲彈藥刀械管制條例案
    件併科之罰金易服勞役11日後，於97年9 月29日出監，上開
    假釋至97年12月19日假釋期滿，未經撤銷假釋，其未執行之
    刑，以已執行完畢論；(八)於99年間，因施用毒品案件，經本
    院以99年度易字第1096號判決判處有期徒刑4 月確定（尚未
    執行）。
二、詎其猶不知悔改，於前開(四)所示之強制戒治執行釋放後5 年
    內，復基於施用第二級毒品甲基安非他命之犯意，於99年4
    月18日8 時許，在其位於臺北縣樹林市○○街19巷36弄35號
    2 樓之居所，將第二級毒品甲基安非他命置於吸食器上，用
    火燒烤吸聞所生煙霧之方式，施用第二級毒品甲基安非他命
    1 次。旋於翌日（即99年4 月19日）14時10分許（起訴書誤
    繕為該日16時30分許），在上址為警查獲，並扣得其所有而
    供其施用第二級毒品所用之甲基安非他命2 包（合計驗餘淨
    重1.5888公克，起訴書誤繕為毛重1.9890公克）及吸食器1
    組（起訴書疏未敘明尚扣得吸食器1 組），且經採集其尿液
    送驗，始悉上情。
三、案經臺北縣政府警察局新莊分局移送臺灣板橋地方法院檢察
    署檢察官偵查起訴。
    理  由
一、本案被告甲○○所犯係死刑、無期徒刑、最輕本刑為3 年以
    上有期徒刑或高等法院管轄第一審案件以外之罪，其於準備
    程序中就被訴事實為有罪之陳述，經本院告知簡式審判程序
    之旨，並聽取檢察官、被告之意見後，經本院裁定進行簡式
    審判程序，合先敘明。
二、上揭犯罪事實，業據被告於偵查及本院審理時坦承不諱，且
    被告為警查獲後所排放之尿液，經採樣送請臺灣檢驗科技股
    份有限公司先以EIA 酵素免疫分析法初步檢驗，再以GC/MS
    氣相層析質譜儀法確認檢驗，均呈甲基安非他命陽性反應之
    情，有該公司99年5 月7 日濫用藥物檢驗報告1 紙在卷足參
    （見偵查卷第73頁），此外，並有查獲照片7 幀在卷可佐（
    見偵查卷第20頁至23頁）及被告所有而供其施用第二級毒品
    所用之甲基安非他命2 包（合計驗餘淨重1.5888公克）及吸
    食器1 組扣案可資佐證，而前開扣案之甲基安非他命米黃色
    透明結晶，經送請交通部民用航空局航空醫務中心鑑定，確
    含第二級毒品甲基安非他命成分，實稱毛重1.9890公克，淨
    重1.5890公克，取樣0.0002公克，餘重1.5888公克之情，亦
    有該中心99年5 月4 日航藥鑑字第0992885 號毒品鑑定書1
    紙佐卷可考（見偵查卷第71頁），足認被告自白與事實相符
    ，堪以採信。再被告有如事實一之(四)所示之強制戒治執行完
    畢之情，有臺灣高等法院被告前案紀錄表在卷可佐，顯見其
    係於上開強制戒治執行釋放後，5 年內再犯施用第二級毒品
    之罪甚明。本案事證明確，被告犯行堪以認定，應依法論科
    。
三、查甲基安非他命係毒品危害防制條例第2 條第2 項第2 款所
    稱之第二級毒品。核被告施用第二級毒品甲基安非他命之行
    為，係犯同條例第10條第2 項之施用第二級毒品罪。被告施
    用第二級毒品前後，持有第二級毒品之低度行為，為施用之
    高度行為所吸收，不另論罪。被告有如事實一之(二)、(三)、(五)
    至(七)所示之犯罪科刑及執行情形，有臺灣高等法院被告前案
    紀錄表在卷可稽，其於上開有期徒刑執行完畢後5 年內，故
    意再犯本案有期徒刑以上之罪，為累犯，應依刑法第47條第
    1 項之規定，加重其刑。爰審酌被告前因施用毒品，獲得不
    起訴處分之寬典，仍無法戒絕毒癮，再次漠視法令禁制而犯
    本罪，惟其施用毒品所生危害，實以自戕身心健康為主，對
    於他人生命、身體、財產等法益，尚無明顯而重大之實害，
    兼衡其犯罪後坦承犯罪，已知悔悟等一切情狀，量處如主文
    所示之刑，並諭知易科罰金之折算標準，以示懲儆。
四、扣案之甲基安非他命2 包（合計驗餘淨重1.5888公克），係
    查獲之第二級毒品，不問是否屬於被告所有，應依毒品危害
    防制條例第18條第1 項前段之規定，沒收銷燬之。又包裝上
    開甲基安非他命之外包裝袋2 只（並非不可與毒品分離，係
    用於包裹毒品，防止其裸露、潮濕，便於攜帶施用）及吸食
    器1 組，均係被告所有而供其施用第二級毒品所用之物，業
    據被告供明在卷，併依刑法第38條第1 項第2 款之規定，宣
    告沒收。
據上論斷，應依刑事訴訟法273 條之1 第1 項、第299 條第1 項
前段，毒品危害防制條例第10條第2 項、第18條第1 項前段，刑
法第11條前段、第47條第1 項、第41條第1 項前段、第38條第1
項第2 款，判決如主文。
本案經檢察官高智美到庭執行職務。
中    華    民    國    99    年    8     月    26    日
                  刑事第十九庭  法  官  鄧雅心
以上正本證明與原本無異。
如不服本判決應於收受判決後10日內向本院提出上訴書狀，並應
敘述具體理由。其未敘述上訴理由者，應於上訴期間屆滿後20日
內向本院補提理由書（均須按他造當事人之人數附繕本）「切勿
逕送上級法院」。
                                書記官  王小芬
中    華    民    國    99    年    8     月    26    日
附錄本案論罪科刑法條
毒品危害防制條例第十條
施用第一級毒品者，處六月以上五年以下有期徒刑。
施用第二級毒品者，處三年以下有期徒刑。

司法院資訊處製作；財團法人民間司法改革基金會備份。
